臺灣新竹地方法院刑事判決
公　訴　人　臺灣新竹地方法院檢察署檢察官
被　　　告　甲○○　男　49歲.
　　　　　　　　　　（另案在臺灣臺中看守所執行中）
上列被告因竊盜案件，經檢察官提起公訴（93年度偵字第5881
號），及移送併案審理（94年度偵字第646號），本院判決如下
：
    主  文
甲○○共同連續攜帶兇器竊盜，處有期徒刑壹年陸月。
平型螺絲起子壹支，沒收。
    事  實
一、甲○○基於意圖為自己不法所有之概括犯意，先(一)以其友人
    黃麗珠名義申辦之遠傳電信股份有限公司（下稱遠傳公司）
    行動電話門號：0000000000號聯絡李文男，以代價新臺幣（
    下同）1,500元僱用不知情之李文男、劉春琴2 人（均業經
    臺灣新竹地方法院檢察署檢察官另為不起訴處分）為其搬運
    竊盜所得之冷氣殼及馬達等物品，約定於民國93年10月15日
    上午10時許，至新竹市○○路216巷31號誠泰商業銀行股份
    有限公司（下稱誠泰銀行）幫忙搬運物品，甲○○則與真實
    姓名、年籍不詳綽號「阿信」之成年男子共同基於意圖為自
    己不法所有之犯意聯絡，於93年10月15日上午10時許，由甲
    ○○駕駛車牌號碼LZ－9319號自小貨車，攜帶客觀上足以危
    害人生命、身體可作為兇器使用之老虎鉗4支、螺絲起子2支
    、油壓剪1支、乙炔切割器1具先行至上址，將乙炔切割器置
    放該自小貨車上，而以拉線方式拉到樓上切割東西，而與該
    名真實姓名、年籍不詳綽號「阿信」之成年男子先在該址拆
    解欲竊取之物，李文男則駕駛車牌號碼Q8－2690號自小貨車
    搭載劉春琴於上揭約定時間到達該址，甲○○即帶李文男與
    劉春琴進入該屋，指示李文男、劉春琴上樓搬運甲○○與該
    名真實姓名、年籍不詳綽號「阿信」之成年男子所拆卸、拆
    解下來之馬達1台、風車2台、不銹鋼扶手1組等物品，惟李
    文男、劉春琴尚未及將該馬達等物品搬運上車，即為在上址
    附近執行巡邏勤務之新竹市警察局第二分局東勢派出所警員
    湯志遠發現甲○○駕駛之上揭自小貨車停放該處，車上置放
    乙炔切割器1具並以雨衣蓋住，且該乙炔切割器牽線至誠泰
    銀行所有之該棟樓房內，並發現屋內有切割金屬聲音，而聯
    絡誠泰銀行職員楊振芳前來開門入屋搜查時，發現李文男、
    劉春琴而查獲上情，甲○○與該名真實姓名、年籍不詳之成
    年男子則乘隙逃逸。復於(二)93年11月16日凌晨3時，攜帶客
    觀上具危險性可為兇器之平型螺絲起子1支，至新竹縣湖口
    鄉○○村○○路與民生街口，以上開螺絲起子竊取乙○○所
    有停放在該處之LW－5315號自小客車1輛，得手後，於同日
    晚上9時10分許，駕駛該車前往桃園縣埔心工地載運廢鐵，
    行經國道三號高速公路北上104公里處，為警查獲，而得悉
    上情。
二、案經新竹縣警察局竹東分局報請臺灣新竹地方法院檢察署檢
    察官偵查起訴及新竹市警察局第二分局報請臺灣新竹地方法
    院檢察署檢察官偵查移送併案審理。
    理  由
一、認定犯罪事實所憑之證據及其認定之理由：
(一)關於犯罪事實一(一)部分，被告於偵訊及本院審理時對於案發
    當時駕駛車牌號碼LZ－9319號自小貨車在現場、證人李文男
    、劉春琴係其所叫至現場幫忙搬運東西、及使用遠傳公司行
    動電話門號：0000000000號、係居住在新竹市○○路○段125
    巷6號等情並不爭執，惟否認有何上揭所指竊盜犯行，辯稱
    ：是真實姓名、年籍不詳綽號「飛毛腿」之成年男子請他至
    新竹市○○路216巷31號幫忙搬東西，在現場等「飛毛腿」
    來才去搬東西，我等了很久，等到下午他都沒有來，我就要
    回去開車，結果人不見車也不見了；我係與證人李文男一起
    在上址門口等綽號「飛毛腿」這個人，沒有和他一起搬云云
    。惟查：
  (1)證人湯志遠於93年10月15日上午11時40分許，在新竹市○○
    路216巷31號發現證人李文男、劉春琴在該址內時，被告當
    時亦在現場一事，除據被告坦認外，亦經證人李文男、劉春
    琴證述明確。另證人李文男、劉春琴於93年12月20日在檢察
    官偵訊時，當庭指認所謂「吳天湖」即是被告甲○○（見93
    年度偵字第5346號偵卷第88頁），且證人李文男亦證稱係甲
    ○○以行動電話門號：0000000000號與其聯絡，要其至新竹
    市○○路216巷31號幫忙搬東西，此有證人李文男之下列證
    述可稽：於偵查中93年10月15日檢察官偵訊時，證稱：「
    （問：為何前往新竹市○○路216巷31號處？）是吳天湖請
    我去那裡做工，幫忙搬冷氣殼及馬達，搬到他車上。（問：
    為何帶劉春琴一起去？）吳天湖叫我多找1人。（問：LZ －
    9319號車是何人所有？）是吳天湖說車子是他的，....。（
    問：你與劉春琴是如何進入新竹市○○路216巷31號？）是
    吳天湖及另1位不認識的先進去，他如何開門進入我不清楚
    ，他們也進去工作了一會，我也進去幫忙搬，都是搬冷氣殼
    及馬達。（問：吳天湖以多少錢僱用你？）還沒有說。」（
    見93年度偵字第5346號偵卷第38、39頁）；於93年11 月9
    日偵訊時證言：「（問：吳天湖如何與你聯絡？）他有用電
    話與我聯絡，吳天湖住新竹市○○路○段125巷6號，電話
    0000000000號。（問：劉春琴是否你帶去的？）是。（問：
    （問：查獲當天除了你、劉春琴，尚有何人？）吳天湖，還
    有另1人我不認識，他們負責拆，我們負責搬。還沒有把東
    西搬到車上就被警察查獲。」（見同上偵卷第50、52頁）等
    語明確；而證人黃麗珠於93年11月30日偵訊時亦證述被告甲
    ○○有以其名義申請行動電話門號：0000000000號使用，並
    有遠傳公司行動電話基本資料1紙在卷可稽（見93年度偵字
    第5346號偵卷第77、82頁）。
  (2)至被告辯稱其並未進去搬，是和證人李文男一起在新竹市○
    ○路216巷31號處等綽號「飛毛腿」之成年男子，等「飛毛
    腿」來才去搬東西云云，然據證人李文男、劉春琴之證述，
    當時被告已與1名真實姓名、年籍不詳之男子在現場，且證
    人李文男、劉春琴一至現場，被告即帶其2人進入屋內搬東
    西，已經開始將東西自樓上搬至樓下，僅尚未及搬上車，即
    為警查獲等語綦詳，此有證人李文男、劉春琴於94年2月22
    日偵訊時之證述：證人李文男證稱：「（問：93年10月15
    日是被告帶你到新竹市○○路216巷31號搬東西？）是。（
    問：你何時到達？）早上10點多。（問：你如何進入屋內？
    ）我們到的時候，他們有2人，1個在裡面，1個來帶我們進
    去搬東西。（問：到的時候甲○○有無說什麼？）他說要到
    樓上去幫忙搬冷氣，我們搬有4趟下來，但還沒有把東西搬
    上車，搬了冷氣的盒子。（問：現場的馬達、風車、不銹鋼
    銅條是何人拆解？）我沒有看到他們拆，是甲○○叫我們把
    它搬到樓下。（問：被告有無說要等到「飛毛腿」來才開始
    搬東西？）沒有。我們進去他就叫我們搬東西下來。（問：
    你有無聽到金屬切割聲？）我有聽到。」（見94年度偵字第
    646號偵卷第18、19頁）；證人劉春琴證稱：「（問：93
    年10月15日是被告帶你到新竹市○○路216巷31號搬東西？
    ）是。（問：你何時到達？）早上10點多。（問：你如何進
    入屋內？）是甲○○帶我們進入。（問：到的時候甲○○有
    無說什麼？）沒有。他就帶我們上樓去，叫我們把東西搬到
    樓下去。（問：你搬了何東西？）冷氣的一些殼。我和李文
    男一起搬的（問：被告有無說要等到飛毛腿來才開始搬東西
    ？）我們去的時候，他們已經2人在那裡，他沒有說要等人
    家來才知道要在那裡搬東西。」等情綦詳（見94年度偵字第
    646號偵卷第19頁）。
  (3)證人湯志遠即當時查獲員警於94年2月22日偵訊證述：「（
    問：為何你會查獲李文男、劉春琴？）因為我巡邏到該處，
    發現車子後車廂有雨衣蓋住，我下車查看，發現是切割器連
    接到該大樓，聯絡屋主誠泰銀行，在等待時候我請派出所支
    援，在窗戶旁邊有聽到金屬切割聲及聞到燒焦味道。（問：
    現場查獲何物？）馬達2台，至於不銹鋼扶手已被切割斷放
    在1 、2樓樓梯間。（問：現場有無扣到風車？）應該是馬
    達，不是風車。」等語在卷（見同上偵卷第19頁），是被告
    當時確係在現場與該名真實姓名、年籍不詳綽號「阿信」之
    成年男子竊取誠泰銀行內之馬達、風車、不鏽鋼扶手等物一
    事，堪以認定，被告空言辯稱係綽號「飛毛腿」之成年男子
    請其至現場幫忙搬運物品，尚未進屋內搬東西云云，要無可
    採。至被告所提出其所使用之行動電話門號：0000000000、
    0000000000號，陳稱其與「飛毛腿」聯繫是打他的手機號碼
    ，在查獲的當天（93年10月15日）、前一天（93年10月14日
    ）（見本院卷）；案發前一天晚上8、9點時有帶我去過那裡
    （見93年度偵字第5346號偵卷第90頁），以證明係綽號「飛
    毛腿」男子請他至現場幫忙東西，惟被告並未提出綽號「飛
    毛腿」男子使用之電話號碼以供調閱通聯紀錄查對，且縱被
    告有提出該電話號碼、被告亦有於其陳稱之時間與該號碼通
    話，亦無法證明其通話之內容究竟為何，是該項證據無調查
    之必要，併此指明。
(二)關於犯罪事實一(二)部分，被告亦否認有何上揭所指竊盜犯行
    ，辯稱：是真實姓名、年籍不詳綽號「小林」和丙○○（同
    音）晚上到我家要我去把車子發動，我用鑰匙發動給他，我
    不知道車子是偷回來的；當時是配合派出所警員這麼說的，
    他們有打我，我是依照警察的需求寫筆錄，車不是我偷的，
    是綽號小林的朋友偷的，地點我知道在湖口，時間約晚上1
    點鐘左右，他交1支鑰匙給我，因為他用鑰匙發動不起來，
    我可以發動起來，他開到半路又熄火，我去幫他發動，我試
    車，一起開到頭份倉庫那裡，從頭份回湖口的時候在高速公
    路被抓到云云。經查：
  (1)按被告之自白，須非出於強暴、脅迫、利誘、詐欺或其他不
    正之方法，且與事實相符者，始得採為證據，如果被告之自
    白，係出於不正之方法，並非自由陳述，即其取得自白之程
    序，已非適法，則不問自白內容是否確與事實相符，因其非
    係適法之證據，即不能採為判決基礎，故審理事實之法院，
    遇有被告對於自白提出刑求之抗辯時，應先於其他事實而為
    調查，最高法院23年度上字第868號著有判例可資參照，且
    刑事訴訟法第156條第3項前段亦定有明文。
  (2)本件被告甲○○於偵查中93年11月17日接受檢察官訊問時，
    並未提及遭到警方恐嚇而為供述，甚且於檢察官訊問關於警
    訊筆錄是否有按照其陳述記載時，陳稱「實在」，復於檢察
    官最後訊問有無其他補充時，亦僅陳稱「我現在非常貧苦」
    ，未見有為何刑求抗辯或警詢不實之抗辯，（見93年度偵字
    第5881號偵卷第22、23頁），是被告於本院審理時始以其遭
    警恐嚇（見被告附於本院之答辯狀）、警詢不實為由，提出
    刑求抗辯云云，已難憑信。退步言之，被告於警訊後移送至
    檢察官訊問，嗣後經起訴由法院審判，其訊問之環境條件已
    有重大改變，因此，偵查程序之後階段自白是否具有任意性
    ，應取決於警訊中之前階段不正訊問方法，是否繼續發生作
    用，影響其後偵查與審判等後階段自白之任意性，若並未繼
    續影響至其後之偵查中自白之任意性，則應肯認後階段之自
    白具有任意性，可採為裁判之基礎。本件被告於檢察官偵訊
    時，仍與警訊時為相同供述，顯然並無為警恐嚇逼供情事，
    被告辯稱其自白係出於警方逼供所致，不足採信。是被告甲
    ○○於警訊及偵查中之自白具有任意性，應有證據能力，如
    查與事實相符，自可採為裁判之基礎，合先敘明。（臺灣高
    等法院92年度上易字第2096號刑事判決參照）
  (3)被告於93年11月17日為警查獲後在警局供稱：「（問：你所
    駕駛之小自貨車LW－5315號是何人所有？你是於何時？何地
    如何竊取的？）....。是我於93年11月16日凌晨3時許在新
    竹縣湖口鄉○○村○○路、民生路口處用我所自備之平型起
    子撬開車門後，竊取小自貨車LW－5315號。（問：警方所查
    扣之平型起子是否為你所有？用途為何？竊取小自貨LW－53
    15號時有無共犯？）是我所有。我自備之平型起子是用來竊
    取小自貨LW－5315號工具。沒有。」（見93年度偵字第5881
     號偵卷第5頁反面）；在同日檢察官偵訊時供稱：「（問：
    何時、何地竊取LW－5315號自小客車？）93年11月16日凌晨
    3時許，在新竹縣湖口鄉竊取該車，詳細地址我不記得。（
    問：以何方式竊取？）用一字螺絲起子，先把門打開進入該
    車竊取。」（見同上偵卷第22、23頁）等語載明在卷，被告
    於警詢、偵訊時就行竊時間、地點、方式均詳為陳述，且互
    核一致，則被告辯稱警詢筆錄是配合派出所警員這麼說的，
    是依照警察的需求寫筆錄云云，即屬無稽，而被告上開供述
    亦核與被害人乙○○於警詢時之指述情節相符，且有新竹縣
    警察局車輛協尋電腦輸入單、贓物認領保管單各1紙及照片4
    幀在卷可稽，是被告上開自白核與事實相符，事證明確，堪
    予認定。
  (4)至被告空言辯稱是真實姓名、年籍不詳綽號「小林」之成年
    男子和丙○○（同音）晚上到我家要我去把車子發動，我用
    鑰匙發動給他，我不知道車子是偷回來的云云，惟據被害人
    乙○○於94年2月22日本院審理時證述：該LW－5315號自小
    貨車尋獲後，車子發動引擎的鎖頭壞掉，則被告所謂用鑰匙
    發動車子，即屬無據，蓋如以鑰匙發動車子為何會損壞車子
    發動引擎的鎖頭？是被告尚開所辯顯係事後飾卸之詞，不足
    採信。
二、論罪、科刑與適用之法律：
(一)按被告甲○○為竊盜犯行時，所持用之平型螺絲起子、老虎
    鉗、螺絲起子、油壓剪、乙炔切割器1具等物，均係金屬製
    品，質地尖硬，客觀上足以對人之生命、身體安全構成威脅
    且具有危險性，應屬兇器。又被告與該名真實姓名、年籍不
    詳綽號「阿信」之成年男子業將誠泰銀行所有之馬達1台、
    風車2台、不銹鋼扶手等物拆卸下來，並置於各樓層，而處
    於可隨時搬離現場狀態，要可認業已置於被告實力支配管領
    下，而屬竊盜既遂階段，不因被告尚未及將之搬運上車而影
    響其竊盜既遂犯行之認定，核被告於犯罪事實一(一)、(二)部分
    所為，係犯刑法第321條第1項第3款之攜帶兇器竊盜罪。
(二)被告就犯罪事實一(一)部分所示竊盜犯行與該名真實姓名、年
    籍不詳綽號「阿信」之成年男子間，具有犯意之聯絡及行為
    之分擔，皆為共同正犯。
(三)被告先後2次竊盜犯行，時間緊接、手法雷同，所犯之罪名
    及犯罪構成要件相同，顯係基於概括犯意反覆為之，為連續
    犯，應依刑法第56條之規定，以一攜帶兇器竊盜罪論，並依
    法加重其刑。
(四)公訴人雖未就被告犯罪事實一(一)部分之犯罪事實起訴，惟該
    部分之犯罪事實經檢察官移送併案審理，且與起訴之犯罪事
    實有連續犯之裁判上一罪關係，基於審判不可分原則，本院
    自應併予審究，併此敘明。
(五)科刑：
    (1)主刑：爰審酌被告正值壯年，當力圖向上，猶思不勞而獲
      ，竊取他人財物供己所用，致被害人遭受財產上損害，併
      審酌其犯罪手段、方式，所生危害，暨其犯後否認犯行等
      一切情狀，量處如主文所示之刑。
    (2)沒收：平型螺絲起子1支，係供被告竊盜犯行所用之物，
      為被告所有，業據被告陳明在卷（見93年度偵字第5881
      號偵查卷第5頁反面），爰依刑法第38條第1項第2款宣告
      沒收，至老虎鉗4支、螺絲起子2支、油壓剪1支、乙炔切
      割器1具，雖均為被告竊盜犯行所持用之物，惟查無積極
      證據證明係屬被告所有，爰不為沒收之諭知，附此敘明。
據上論斷，應依刑事訴訟法第299條第1項前段，刑法第28條、第
56條、第321條第1項第3款、第38條第1項第2款，判決如主文。
本案經檢察官陳宏兆到庭執行職務
中　　華　　民　　國　　94 　　年　　6　　月　　30　　日
                  刑事第二庭  審判長法　官  王銘勇
                                    法  官  鄭子俊
                                    法  官  林秋宜
以上正本證明與原本無異。
如不服本判決，應於判決送達後10日內向本院提出上訴狀（應附
繕本），上訴於臺灣高等法院。
中　　華　　民　　國　　94　　年　　6 　　月　　30　　日
                                    書記官  吳美雲
附錄本案論罪科刑所適用法條全文：
刑法第321條
犯竊盜罪而有左列情形之一者，處六月以上、五年以下有期徒刑
：
一  於夜間侵入住宅或有人居住之建築物、船艦或隱匿其內而犯
    之者。
二  毀越門扇、牆垣或其他安全設備而犯之者。
三  攜帶兇器而犯之者。
四  結夥三人以上而犯之者。
五  乘火災、水災或其他災害之際而犯之者。
六  在車站或埠頭而犯之者。
前項之未遂犯罰之。
